【裁判字號】    99,簡上,240
【裁判日期】    990511
【裁判案由】    傷害等
【裁判全文】
臺灣板橋地方法院刑事判決             99年度簡上字第240號
上  訴  人
即  被  告  甲○○
上列上訴人即被告因傷害等案件，不服本院98年度簡字第4372號
中華民國99年1 月8 日第一審判決（聲請簡易處刑案號：臺灣板
橋地方法院檢察署98年度偵字第7514號），提起上訴，本院管轄
之第二審合議庭判決如下：
    主  文
原判決撤銷。
甲○○以加害生命、身體之事，恐嚇他人致生危害於安全，處拘
役拾日，如易科罰金，以新臺幣壹仟元折算壹日；又傷害人之身
體，處拘役拾日，如易科罰金，以新臺幣壹仟元折算壹日。應執
行拘役拾伍日，如易科罰金，以新臺幣壹仟元折算壹日。
    事  實
一、甲○○與乙○○為男女朋友關係，於民國98年3 月4 日19時
    20分許，甲○○因不滿乙○○與友人外出逛街，遂在其位於
    臺北縣新莊市○○街33號2 樓住處，基於恐嚇之犯意，對乙
    ○○恫赫稱：「要給你死」等語，以此加害生命、身體之事
    恐嚇乙○○，致乙○○心生畏懼，而生危害於安全，甲○○
    復基於傷害之犯意，持椅子及拐杖毆打乙○○臉部及身體，
    使乙○○左耳及右大腿內側受傷。嗣經乙○○報警處理，警
    方前往上址時，適甲○○持椅子欲砸向乙○○，為警當場制
    止，並扣得椅子1 張，而知悉上情。
二、案經乙○○訴由臺北縣政府警察局新莊分局報告臺灣板橋地
    方法院檢察署檢察官偵查後聲請簡易判決處刑。
    理  由
一、按被告以外之人於審判外之言詞或書面陳述，除法律有規定
    者外，不得作為證據；又被告以外之人於審判外之陳述，雖
    不符合同法第159 條之1 至第159 條之4 之規定，但經當事
    人於審判程序同意作為證據，法院審酌該言詞陳述或書面陳
    述作成時之情況，認為適當者，亦得為證據。當事人、代理
    人或辯護人於法院調查證據時，知有第159 條第1 項不得為
    證據之情形，而未於言詞辯論終結前聲明異議者，視為有前
    項之同意，刑事訴訟法第159 條第1 項及第159 條之5 分別
    定有明文。查本判決下列所引用被告甲○○以外之人於審判
    外之陳述及相關書證等，檢察官及被告迄至本院言詞辯論終
    結前均未聲明異議，本院審酌上開證據資料製作時之情況，
    尚無違法不當及證明力明顯過低之瑕疵，認以之作為證據應
    屬適當，揆諸前開規定，自均有證據能力，先予敘明。
二、上開犯罪事實，業據被告甲○○於本院審理時坦承不諱，核
    與證人即告訴人乙○○於警詢中所證情節大致相符，此外，
    復有員警職務報告1 紙、臺北縣政府警察局新莊分局中平派
    出所扣押筆錄、扣押物品目錄表、查獲現場照片4 張及告訴
    人乙○○遭毆傷照片2 張在卷可稽，另有椅子1 張扣案可佐
    ，足認被告自白核與事實相符，應堪採信。本件事證明確，
    被告之上開犯行均堪認定，應予依法論科。
三、核被告所為，係犯刑法第305 條之恐嚇危害安全罪及同法第
    277 條第1 項之傷害罪。被告先後所犯恐嚇危害安全及傷害
    2 罪間，犯意各別，行為互殊，應予分論併罰。原審以被告
    犯行明確，而予論罪科刑，固非無見，惟查，被告與告訴人
    業已達成民事和解，告訴人並於本院審理時到庭表示不再追
    究，請求輕判被告等情，有本院準備程序筆錄可稽，是以，
    本案量刑基礎已有變更，原審未及審酌上情，尚有未洽，被
    告執以上訴求為從輕量刑，為有理由，自應由本院予以撤銷
    改判。爰審酌被告與告訴人為男女朋友關係，僅因細故即恐
    嚇、毆打告訴人，暨其犯罪之動機、目的、手段，對告訴人
    所造成之損害，惟念其已與告訴人達成和解，告訴人復表明
    不再追究，及被告犯罪後尚能坦承犯行等一切情狀，分別量
    處如主文第2 項所示之刑及均諭知易科罰金之折算標準，並
    定其應執行刑及諭知易科罰金之折算標準。扣案之椅子1 張
    ，雖為被告用以毆打告訴人所用之物，惟被告於偵查中供稱
    該椅子乃其祖父所有等語，是上開物品顯非被告所有，爰不
    為沒收之諭知。至被告雖聲請緩刑宣告云云，惟按凡在判決
    前已經受有期徒刑以上刑之宣告確定者，即不合於緩刑條件
    ，至於前之宣告刑已否執行，以及被告犯罪時間之或前或後
    ，在所不問，因而前已受有期徒刑之宣告，即不得於後案宣
    告緩刑（最高法院54年臺非字第148 號判例要旨參照）。查
    被告前於98年9 月25日因持有毒品案件，經本院於99年2 月
    23日以99年度簡字第1112號判處有期徒刑2 月，該判決業於
    99年3 月8 日確定，有臺灣高等法院被告前案紀錄表1 份在
    卷可憑，參諸前揭判例要旨，被告於本案判決前既已受上開
    有期徒刑之宣告確定，則於本件即不合於緩刑條件，自無由
    諭知緩刑，附此敘明。
據上論斷，應依刑事訴訟法第455 條之1 第1 項、第3 項、第36
9 條第1 項前段、第364 條、第299 條第1 項前段，刑法第277
條第1 項、第305 條、第51條第6 款、第41條第1 項前段，刑法
施行法第1 條之1 ，判決如主文。
本案經檢察官黃怡華到庭執行職務。
中    華    民    國    99    年    5     月    11    日
                  刑事第十五庭  審判長法  官  吳幸娥
                                      法  官  許炎灶
                                      法  官  廖欣儀
以上正本證明與原本無異。
本判決不得上訴。
                                      書記官  顏偉林
中    華    民    國    99    年    5     月    11    日
附錄本案論罪科刑法條全文：
中華民國刑法第277條
（普通傷害罪）
傷害人之身體或健康者，處3 年以下有期徒刑、拘役或1 千元以
下罰金。
犯前項之罪因而致人於死者，處無期徒刑或7 年以上有期徒刑；
致重傷者，處3 年以上10年以下有期徒刑。
中華民國刑法第305條
（恐嚇危害安全罪）
以加害生命、身體、自由、名譽、財產之事，恐嚇他人致生危害
於安全者，處2 年以下有期徒刑、拘役或3 百元以下罰金。

司法院資訊處製作；財團法人民間司法改革基金會備份。
